【裁判字號】    95,交抗,29
【裁判日期】    950427
【裁判案由】    聲明異議
【裁判全文】
臺灣高等法院高雄分院刑事裁定          95年度交抗字第29號
抗告人即
受處分人  甲○○
上列抗告人因違反道路交通管理處罰條例聲明異議案件，不服臺
灣高雄地方法院中華民國95年2 月21日裁定（95年度交聲字第96
號），提起抗告，本院裁定如下：
    主  文
原裁定撤銷，發回臺灣高雄地方法院。
    理  由
一、抗告意旨略以：本件取締員警值勤時並未依法錄影、錄音，
    其執法顯有不當；又員警所開立舉發通知單並未依規定據實
    填載，並提出高雄市政府高市府交裁字第裁32-B00000000號
    違反道路交通管理事件裁決書及送達證述影本各1 份，認本
    件交通違規事件已經主管機關裁決，為此提起抗告，請准撤
    銷原裁定，另為適法之裁定。
二、原裁定以：本件抗告人即異議人甲○○為警舉發之交通違規
    事件，尚未經裁決機關裁決，故其所為聲明異議乃違背法律
    上之程式且屬不得補正，而裁定予以駁回。
三、按受處分人不服道路交通管理處罰條例第8 條主管機關所為
    之處罰，得於接到裁決書之翌日起20日內向管轄地方法院聲
    明異議，同條例第87條第1 項定有明文。經查：本件抗告人
    於95年1 月18日22時32分許，因酒後駕駛車號XR-1362 號自
    小客車，行經高雄市○○路與五福路口，為警攔檢，經施以
    酒測結果其測試值為0.46MG/L，而為警當場舉發，有高雄市
    政府警察局高市交警字第B00000000 號舉發違反道路交通管
    理事件通知單在卷為憑，嗣抗告人依上開舉發單所載應到案
    日期95年2 月3 日按時到案後，即為主管機關高雄市政府交
    通局於當日裁決「罰鍰新台幣34,500元，吊扣駕駛執照12個
    月」，有高雄市政府交通局95年2 月16日高市交裁字第
    095000 5918 號函所附違規查詢報表、送達證書影本各1 份
    附於原審可稽（見原審卷第18、20頁），另有抗告人提起抗
    告同時所提出之高雄市政府高市府交裁字第裁32-B00000000
    號違反道路交通管理事件裁決書及送達證述影本各1 份在卷
    可佐，足徵抗告人上述交通違規事件顯已於95年2 月3 日經
    交通主管機關裁罰在案已明，故抗告人於95年2 月8 日具狀
    向原審法院聲明異議，顯然符合首揭規定。
四、原審未經詳察，誤認抗告人上述交通違規事件尚未經主管機
    關裁決，即聲明異議，顯然違背法律上之程序，而裁定予以
    駁回，容有未恰。抗告人執此事由提起抗告，為有理由，爰
    將原裁定撤銷發回，由原審法院另為適法之裁定。
據上論結，應依道路交通案件處理辦法第26條，刑事訴訟法第41
3 條，裁定如主文。
中    華    民    國    95    年    4     月    27    日
                  刑事第七庭    審判長法  官   莊飛宗
                                      法  官   曾逸誠
                                      法  官   黃三友
以上正本證明與原本無異。
不得再抗告。
中    華    民    國    95    年    4     月    28    日
                                      書記官   黃玉珠


司法院資訊處製作；財團法人民間司法改革基金會備份。
